【裁判字號】    98,易,42
【裁判日期】    980317
【裁判案由】    竊盜等
【裁判全文】
臺灣宜蘭地方法院刑事判決                98年度易字第42號
公  訴  人  臺灣宜蘭地方法院檢察署檢察官
被      告  乙○○
上列被告因竊盜等案件，經檢察官提起公訴（97年度偵字第1538
號），本院判決如下：
    主  文
乙○○犯竊盜罪，累犯，處有期徒刑參月，如易科罰金，以新臺
幣壹仟元折算壹日。又犯非法由自動付款設備取財罪，累犯，處
有期徒刑伍月，如易科罰金，以新臺幣壹仟元折算壹日。應執行
有期徒刑陸月，如易科罰金，以新臺幣壹仟元折算壹日。
    犯罪事實
一、乙○○前於民國93年間因妨害風化案件，經法院判處有期徒
    刑2月，已於93年12月16日易科罰金執行完畢。乙○○於96
    年10月間因故認識甲○○，並於認識後至11月初曾留住於甲
    ○○位於宜蘭縣員山鄉○○路○段125號住處多日。同年12月
    26日晚間6、7時許，乙○○復至上開甲○○住處，向甲○○
    聲稱缺生活費與零用錢，並欲向甲○○借款，甲○○遂取出
    其當日甫從宜蘭縣員山鄉農會員山深溝分庫申請取得之晶片
    金融卡，交給乙○○觀看，並稱「可以用此卡片借一點當零
    用錢」等語後，旋將上開晶片金融卡連同密碼信函收入抽屜
    。乙○○竟基於意圖為自己不法之所有之竊盜犯意，於同日
    晚間，未經甲○○之同意，即逕自取走上開抽屜內之晶片金
    融卡，而竊得上開晶片金融卡，並旋另基於違法由自動付款
    設備取得他人之物之犯意，持該晶片金融卡，自同年月27日
    零時18分起，接續前往宜蘭縣員山鄉○○路○段301號統一超
    商內、宜蘭縣宜蘭市○○路○段130號宜蘭郵政總局所設置之
    銀行自動櫃員機，盜領甲○○帳戶內合計新臺幣（下同）共
    12萬元得逞（領款明細如附表所示）。嗣甲○○於當日晚間
    11、12時許起床發現乙○○不告而別，隨即查看抽屜內之晶
    片金融卡亦遭人拿走，翌日即至上開員山鄉農會員山深溝分
    庫查詢，並報警調閱自動櫃員機監視錄影畫面來指認，始悉
    上情。
二、案經甲○○訴由宜蘭縣政府警察局宜蘭分局報告臺灣宜蘭地
    方法院檢察署檢察官偵查起訴。
    理  由
一、訊據被告固不否認有於附表所示時地持告訴人甲○○之上開
    晶片金融卡，至附表所示之自動提款機提領如附表所示之金
    額等語。然矢口否認有何竊盜、非法由自動付款設備取財之
    犯行，辯稱：於96年10月間與告訴人甲○○認識時，因告訴
    人甲○○希望伊留下陪伴並任看護，已同意給付12萬元，後
    來因告訴人甲○○兒子不同意，伊才於同年11月初離開。直
    至同年12月26日因伊思念告訴人甲○○始再至告訴人甲○○
    住處，而當日告訴人甲○○有主動提及可以持上開晶片金融
    卡去提款花用，故上開晶片金融卡並非伊所竊取，而是告訴
    人甲○○主動交給伊，且提領上開金額亦是經過告訴人甲○
    ○之同意云云。然查：
（一）上開犯罪事實，業據告訴人即證人甲○○於本院審理時指
      訴甚詳。且上開晶片金融卡，係告訴人甲○○於96年11月
      12日向宜蘭縣員山鄉農會申請、同年12月26日始領取啟用
      ，且第一次使用係領取啟用當日經由農會行員協助提領5
      萬元等情，此業經告訴人即證人甲○○於本院審理時證述
      明確，並有宜蘭縣員山鄉農會98年2月3日員農信字第0980
      000283號函及所附帳戶相關資料與存取款明細等可憑。是
      告訴人即證人甲○○於本院審理時，經本院請證人回憶取
      得上開晶片金融卡當日以及同日被告至其住處等相關情節
      ，因證人甲○○就新領晶片金融卡之事，應印象深刻，是
      證人甲○○就當日取得晶片金融卡返家後，遇被告來訪之
      情節，當仍記憶猶新才是。是告訴人即證人甲○○於本院
      審理時依此時間順序而為陳述，當較警詢時或偵查中之陳
      述完整且符合真實，而得採信。其次，告訴人甲○○當日
      取出晶片金融卡給被告觀看後，即將之收入抽屜等情，顯
      見告訴人甲○○仍將上開晶片金融卡置於自己實力支配之
      下，雖告訴人甲○○同意可以持該晶片金融卡提領零用金
      等情，然在告訴人甲○○未主動移轉晶片金融卡之持有予
      被告時，被告竟在未得告訴人甲○○同意下，即逕自取走
      上開晶片金融卡，顯屬破壞告訴人甲○○原來持有之狀態
      ，而建立新持有，而該當於竊取行為。再者，被告至自動
      付款設備提領如附表所示款項部分，並有告訴人甲○○所
      有宜蘭縣員山鄉農會員山深溝分庫之存摺資料、自動櫃員
      機跨行提款交易明細表、翻拍自動提款之錄影畫面之照片
      數幀等為證。是被告上開犯行明確。
（二）雖被告辯稱告訴人甲○○曾於96年10月間即允諾要給被告
      12萬元云云。然告訴人甲○○否認之，且縱使如被告所辯
      告訴人甲○○希望被告留下同住以為陪伴並為照護，而允
      諾給予金錢代價等語，然究竟被告陪伴、照護告訴人甲○
      ○之期間長短為何？每日或每月照護、陪伴告訴人甲○○
      之類似薪資之代價為何？被告均無法詳為說明，足見關於
      被告陪伴、照護告訴人甲○○之條件內容均未約定，則告
      訴人何來立即允諾給予被告12萬元，是被告此部分所辯，
      顯違常理。更何況，被告於本院審理時自承因告訴人甲○
      ○兒子不同意被告留下與告訴人甲○○同住，被告隨即於
      同年11月初即離開，離開時並沒有拿告訴人甲○○任何錢
      等語。則被告離開當時，應可預見所謂陪伴或照護告訴人
      甲○○一事至此結束，則若陪伴或照護告訴人甲○○係有
      對價，衡情被告應於離開當時即與告訴人甲○○為結算清
      楚才是，被告卻捨此不為，更見被告所辯告訴人甲○○曾
      經允諾給予12萬元一節，並非事實。
（三）被告雖又辯稱96年12月26日告訴人甲○○主動拿晶片金融
      卡與密碼給伊去提款云云。然告訴人即證人甲○○於本院
      審理時否認上情，且告訴人甲○○亦不曾允諾欲給付被告
      12萬元，已如前述，是告訴人甲○○當不可能於96年12月
      26日同意被告以晶片金融卡提領12萬元；且被告自承當日
      提領完畢後並未將晶片金融卡返還告訴人甲○○等語，是
      若被告確有得到告訴人甲○○同意提領上開金額，則被告
      於提領完畢後，衡情必會立即將晶片金融卡甚至自動櫃員
      機交易明細表交告訴人甲○○收執與查看；而被告亦自承
      96年12月26日當日晚間至告訴人甲○○住處時，告訴人甲
      ○○的兒子並不在家等語，是被告當可無所畏懼於提款完
      畢後再返回告訴人甲○○之住處並交還晶片金融卡才是。
      由此被告異於常理之行為，足見被告辯稱已經告訴人甲○
      ○同意而提領上述款項云云，亦非可採。
二、核被告所為，係犯刑法第320條第1項之竊盜罪及同法第339
    條之2第1項之違法由自動付款設備取得他人之物罪。被告接
    續多次盜領存款，時地緊接，侵害財產法益同一，為接續犯
    。被告所犯上開二罪，犯意各別，行為互異，應分論併罰。
    又被告有上揭前科與執行情形，此有臺灣高等法院被告前案
    記錄表可查，被告於有期徒刑執行完畢5年內，再故意犯有
    期徒刑以上之本罪，為累犯，應依法加重其刑。爰審酌被告
    犯罪之動機係因一時貪念、目的、行竊以及盜領之犯罪手段
    、犯罪所生之危害、犯罪後猶未將款項返還告訴人甲○○、
    及犯後仍否認犯行之犯後態度等一切情狀，分別判處如主文
    所示之刑，並定其應執行刑，及諭知易科罰金之折算標準，
    以示懲儆。
據上論斷，應依刑事訴訟法第299條第1項前段，刑法第320條第1
項、第339條之2第1項、第51條第5款、第41條第1項前段、第47
條第1項，刑法施行法第1條之1，判決如主文。
中    華    民    國    98    年    3     月    17    日
                  刑事第四庭法  官  蔡仁昭
以上正本證明與原本無異。
如不服本判決應於收受送達後十日內向本院提出上訴書狀，並應
敘述具體理由；其未敘述上述理由者，應於上訴期間屆滿後二十
日內向本院補提理由書 (均須按他造當事人之人數附繕本)「切
勿逕送上級法院」。
                            書記官  陳建宇
中    華    民    國    98    年     3    月    17    日
附表：
 ┌──┬────┬───────┬─────┬────┐
 │編號│提款時間│提款地點      │提款金額  │備    註│
 │    │        │              │（新台幣）│        │
 ├──┼────┼───────┼─────┼────┤
 │一  │96年12月│宜蘭縣員山鄉員│2,000元   │        │
 │    │27日零時│山路1段301號統│          │        │
 │    │18 分51 │一超商        │          │        │
 │    │秒      │              │          │        │
 ├──┼────┼───────┼─────┼────┤
 │二  │同上日期│同上          │18,000元  │        │
 │    │零時20分│              │          │        │
 │    │16秒    │              │          │        │
 ├──┼────┼───────┼─────┼────┤
 │三  │同上日期│宜蘭縣宜蘭市中│20,000元  │        │
 │    │零時31分│山路3段130號宜│          │        │
 │    │52秒    │蘭郵政總局    │          │        │
 ├──┼────┼───────┼─────┼────┤
 │四  │同上日期│同上          │同上      │        │
 │    │零時32分│              │          │        │
 │    │45秒    │              │          │        │
 ├──┼────┼───────┼─────┼────┤
 │五  │同上日期│同上          │同上      │        │
 │    │零時33分│              │          │        │
 │    │41秒    │              │          │        │
 ├──┼────┼───────┼─────┼────┤
 │六  │同上日期│同上          │同上      │        │
 │    │零時34分│              │          │        │
 │    │42秒    │              │          │        │
 ├──┼────┼───────┼─────┼────┤
 │七  │同上日期│同上          │同上      │        │
 │    │零時35分│              │          │        │
 │    │30秒    │              │          │        │
 └──┴────┴───────┴─────┴────┘
附錄本案論罪科刑法條全文：
中華民國刑法第320條
（普通竊盜罪、竊佔罪）
意圖為自己或第三人不法之所有，而竊取他人之動產者，為竊盜
罪，處5年以下有期徒刑、拘役或5百元以下罰金。
意圖為自己或第三人不法之利益，而竊佔他人之不動產者，依前
項之規定處斷。
前二項之未遂犯罰之。
中華民國刑法第339條之2
（違法由自動付款設備取得他人之物之處罰）
意圖為自己或第三人不法之所有，以不正方法由自動付款設備取
得他人之物者，處3年以下有期徒刑、拘役或1萬元以下罰金。
以前項方法得財產上不法之利益或使第三人得之者，亦同。


司法院資訊處製作；財團法人民間司法改革基金會備份。
